臺灣高等法院臺中分院刑事裁定　　　　　　　　　　九十一年度聲再字第一五七號
　　再審聲請人
　　即受判決人　丙○○
　　　　　　　　乙○○
　　　　　　　　甲○○
右列聲請人等因誣告等案件，對於本院中華民國九十一年六月十八日第二審確定判決
（案號：九十一年度上訴字第二九一號），聲請再審，本院裁定如左：
      主  文
再審之聲請駁回。
      理  由
一、聲請意旨略以：聲請人即受判決人（以下簡稱聲請人）丙○○主張其非依法逮捕
    、拘禁之人，及其駕駛汽車未達無法安全駕駛之程度，原判決有：(一)ＲＪ－四○○○號車籍之電腦查詢資料，與警員麥建仁於本院九十一年五月二日審理時之證
    詞，警員李延逸於八十九年十二月十二日偵查時、同年月十三日警訊時、於原審
    九十年五月三十一日審理時及本院九十一年五月二日審理時之證詞，漏未審酌；
    (二)未採信證人匡奕成之證詞及未傳喚證人廖玉枝。另聲請人乙○○、甲○○等二
    人以聲請人丙○○係遇榮家帶走，非聲請人等二人帶走，亦未予審酌，因認本案
    有足生影響於判決之重要證據漏未審酌，爰依刑事訴訟法第四百二十一條聲請再
    審云云。
二、按不得上訴於第三審法院之案件，除前條規定外，其經第二審確定之有罪判決，
    如就足生影響於判決之重要證據漏未審酌者，固得為受判決人之利益，聲請再審
    ，刑事訴訟法第四百二十一條定有明文。經查，原判決：(一)業於理由一(六)欄詳述
    警員麥建仁、蕭丁中依理由一(一)至(五)之推論，認定聲請人丙○○係酒醉不能安全
    駕駛動力交通工具之準現行犯，縱將聲請人丙○○帶回派出所，未以手銬相加，
    未告知要逮捕，未告知被告應有之法律上權益等情，均無礙聲請人丙○○當時係
    依法逮捕之人的認定（見原判決第十七頁第一至七行），及於理由一(七)欄詳述正
    義派出所ＲＪ－四○○○號車籍之電腦查詢資料，為聲請人丙○○、乙○○、甲○○與遇榮家所查詢（見原判決第二十頁第五至十一行），則聲請人丙○○所舉
    前開證據，或無漏未審酌之情，或不足以影響原確定判決之結果；(二)證人李延逸
    於本院審理時證述，聲請人丙○○當時臉上沒有明顯傷勢（見原判決第十七頁第
    一九行），及依檢察官調取聲請人丙○○就醫之私立中山醫學院附設孫中山先生
    紀念醫院之病歷所載，「丙○○係於八月十九日十時四十七分三十秒許就醫」，
    此距離聲請人丙○○離開派出所之時間已有相當之時間，而該中山醫院與正義派
    出所相距有限，何須浪費如此多之時間，可見聲請人丙○○於本院辯稱當時深夜
    ，不知前往何處驗傷云云，礙難採信，其聲請傳喚之證人廖玉枝亦未出庭，惟無
    礙上情之認定（見原判決第十八頁第一至七行），即縱使廖玉枝到庭作證及參酌
    證人匡奕成之證詞，均不足生影響於原確定判決之結果；(三)證人李延逸於偵查時
    證稱：隔著辦公室，乙○○就跟我說，他要帶丙○○去驗傷，就帶出去了云云（
    見原判決第十四頁第十五至十六行），及於本院審理時證稱：講完之後，我知道
    遇榮家、丙○○他們二人先走，乙○○在後，甲○○又在後，是陸續走的云云（
    見原判決第十九頁第十九行、第二十頁第一行），均無礙於聲請人乙○○、甲○○與遇榮家故縱人犯之認定，亦無漏未審酌之情。至聲請人丙○○以處理員警李
    延逸未報告上級指揮中心或發動人員將聲請人尋回，未向上級指揮中心查證，或
    調取警局工作紀錄簿，及聲請人乙○○、甲○○認原判決採信證人麥建仁、蕭丁
    中、李延逸、蔣偉忠、薛承義等人之證述，而上開證述漏洞百出等情，均係有無
    違背證據法則之情形，均與前揭法條規定聲請再審之要件不符，聲請人等三人之
    聲請再審，為無理由，應予駁回。
三、據上論斷，應依刑事訴訟法第四百三十四條第一項，裁定如主文。
中        華        民        國  九 十 一  年     八     月　　七　　  日
　                                臺灣高等法院臺中分院刑事第一庭
                                        審判長法  官　陳　紀　綱
                                              法  官　方　艤  駐
                                              法  官　陳　登　源
右正本證明與原本無異。
不得抗告。
                                              書記官  林  桂  鳳
中        華        民        國  九 十 一  年     八     月　　八　　  日
                                                                        Ｋ
